Inventaris van de verbaalarchieven van het Ministerie van Financiën: Afdeling Invoerrechten, 1907-1930
Nationaal Archief, Den Haag
- Resoluties
  - Resoluties (besluiten) en ingekomen stukken van de Administratie der Directe Belastingen, In- en Uitgaande Rechten en Accijnzen van het Ministerie van Financiën (Afdeling Invoerrechten), 1907 september 3 - 1926 januari 30.; 1-418; 418 pakken
    - 1919 december 1-20, 313
    - 1919 december 22 - 1920 januari 14, 314
    - 1920 januari 15-23, 315
    - 1920 januari 24 - februari 24, 316
    - 1920 februari 25 - maart 13, 317
    - 1920 maart 15-31, 318
    - 1920 april 1-23, 319
    - 1920 april 24 - mei 18, 320
    - 1920 mei 19 - juni 7, 321
    - 1920 juni 8-17, 322
    - 1920 juni 19 - juli 9, 323
    - 1920 juli 10 - augustus 4, 324
    - 1920 augustus 5-24, 325
    - 1920 augustus 25 - september 10, 326
    - 1920 september 13 - oktober 5, 327
    - 1920 oktober 6-28, 328
    - 1920 oktober 29 - november 22, 329
    - 1920 november 23 - december 10, 330
    - 1920 december 11-31, 331
    - 1921 januari 3-19, 332
    - 1921 januari 20 - februari 9, 333
    - 1921 februari 10-23, 334
    - 1921 februari 24 - maart 11, 335
    - 1921 maart 12-31, 336
    - 1921 april 2-16, 337
    - 1921 april 18 - mei 10, 338
    - 1921 mei 11-24, 339
    - 1921 mei 25 - juni 14, 340
    - 1921 juni 15-27, 341
    - 1921 juni 28 - juli 14, 342
    - 1921 juli 15 - augustus 1, 343
    - 1921 augustus 2-27, 344
    - 1921 augustus 29 - september 13, 345
    - 1921 september 14 - oktober 17, 346
    - 1921 oktober 18 - november 10, 347
    - 1921 november 11-24, 348
    - 1921 november 25 - december 14, 349
    - 1921 december 15-28, 350
    - 1921 december 29 - 1922 januari 23, 351
    - 1922 januari 24 - februari 13, 352
    - 1922 februari 14 - maart 8, 353
    - 1922 maart 9-31, 354
    - 1922 april 1-29, 355
    - 1922 mei 1-23, 356
    - 1922 mei 24 - juni 20, 357
    - 1922 juni 21 - juli 13, 358
    - 1922 juli 14 - augustus 4, 359
    - 1922 augustus 5 - september 4, 360
    - 1922 september 5-27, 361
    - 1922 september 28 - oktober 20, 362
    - 1922 oktober 21 - november 14, 363
    - 1922 november 15 - december 4, 364
    - 1922 december 5-21, 365
    - 1922 december 22 - 1923 januari 20, 366
    - 1923 januari 22 - februari 17, 367
    - 1923 februari 19 - maart 10, 368
    - 1923 maart 12-31, 369
    - 1923 april 3-30, 370
    - 1923 mei 1-31, 371
    - 1923 juni 1-30, 372
    - 1923 juli 2-31, 373
    - 1923 augustus 1-30, 374
    - 1923 september 1-29, 375
    - 1923 oktober 1-31, 376
    - 1923 november 1-28, 377
    - 1923 november 29 - december 31, 378
    - 1924 januari 2-30, 379
    - 1924 januari 31 - februari 18, 380
    - 1924 februari 19 - maart 10, 381
    - 1924 maart 11-19, 382
    - 1924 maart 20 - april 9, 383
    - 1924 april 10 - mei 2, 384
    - 1924 mei 7-19, 385
    - 1924 mei 20 - juni 7, 386
    - 1924 juni 11-30, 387
    - 1924 juli 1 - augustus 5, 388
    - 1924 augustus 6-27, 389
    - 1924 augustus 28 - september 27, 390
    - 1924 oktober 1-18, 391
    - 1924 oktober 20 - november 5, 392
    - 1924 november 6-21, 393
    - 1924 november 24 - december 4, 394
    - 1924 december 5-30, 395
    - 1925 januari 2-29, 396
    - 1925 januari 30 - februari 24, 397
    - 1925 februari 25 - maart 12, 398
    - 1925 maart 13-31, 399
    - 1925 april 1-30, 400
    - 1925 mei 1-15, 401
    - 1925 mei 16-30, 402
    - 1925 juni 2-19, 403
    - 1925 juni 20-30, 404
    - 1925 juli 1-17, 405
    - 1925 juli 18-31, 406
    - 1925 augustus 1-21, 407
    - 1925 augustus 22 - september 9, 408
    - 1925 september 10-21, 409
    - 1925 september 22 - oktober 7, 410
    - 1925 oktober 8-20, 411
    - 1925 oktober 21 - november 3, 412
    - 1925 november 4-14, 413
    - 1925 november 16-27, 414
    - 1925 november 28 - december 15, 415
    - 1925 december 16-31, 416
    - 1926 januari 2-20, 417
    - 1926 januari 21-30, 418
  - Resoluties (besluiten) en ingekomen stukken van de Administratie der Belastingen van het Ministerie van Financiën (Afdeling Invoerrechten), 1926 februari 1 - 1930 januari 31.; 419-506; 88 pakken
    - 1926 februari 1-13, 419
    - 1926 februari 15 - maart 4, 420
    - 1926 maart 5-17, 421
    - 1926 maart 18-25, 422
    - 1926 maart 26 - april 10, 423
    - 1926 april 12-24, 424
    - 1926 april 26 - mei 12, 425
    - 1926 mei 14-27, 426
    - 1926 mei 28 - juni 4, 427
    - 1926 juni 5-14, 428
    - 1926 juni 15-24, 429
    - 1926 juni 25 - juli 6, 430
    - 1926 juli 8-22, 431
    - 1926 juli 23 - augustus 12, 432
    - 1926 augustus 13-30, 433
    - 1926 september 1-14, 434
    - 1926 september 15-30, 435
    - 1926 oktober 1-18, 436
    - 1926 oktober 19 - november 8, 437
    - 1926 november 9-24, 438
    - 1926 november 25 - december 16, 439
    - 1926 december 17 - 1927 januari 5, 440
    - 1927 januari 7-31, 441
    - 1927 februari 1-18, 442
    - 1927 februari 19 - maart 7, 443
    - 1927 maart 8-22, 444
    - 1927 maart 23 - april 4, 445
    - 1927 april 5-28, 446
    - 1927 april 29 - mei 17, 447
    - 1927 mei 18 - juni 14, 448
    - 1927 juni 15-22, 449
    - 1927 juni 23 - juli 5, 450
    - 1927 juli 7-28, 451
    - 1927 juli 29 - augustus 6, 452
    - 1927 augustus 8-19, 453
    - 1927 augustus 20 - september 6, 454
    - 1927 september 7-22, 455
    - 1927 september 23 - oktober 12, 456
    - 1927 oktober 13-27, 457
    - 1927 oktober 28 - november 11, 458
    - 1927 november 12-29, 459
    - 1927 november 30 - december 13, 460
    - 1927 december 14-31, 461
    - 1928 januari 2-19, 462
    - 1928 januari 20 - februari 11, 463
    - 1928 februari 13-24, 464
    - 1928 februari 25 - maart 16, 465
    - 1928 maart 17 - april 13, 466
    - 1928 april 14-26, 467
    - 1928 april 27 - mei 18, 468
    - 1928 mei 19 - juni 2, 469
    - 1928 juni 4-16, 470
    - 1928 juni 18 - juli 5, 471
    - 1928 juli 6-23, 472
    - 1928 juli 24 - augustus 11, 473
    - 1928 augustus 13-30, 474
    - 1928 september 1-21, 475
    - 1928 september 22 - oktober 11, 476
    - 1928 oktober 12-24, 477
    - 1928 oktober 25 - november 12, 478
    - 1928 november 13-23, 479
    - 1928 november 28 - december 13, 480
    - 1928 december 14-29, 481
    - 1929 januari 2-23, 482
    - 1929 januari 24 - februari 7, 483
    - 1929 februari 8-27, 484
    - 1929 februari 28 - maart 23, 485
    - 1929 maart 25-27, 486
    - 1929 maart 28 - april 11, 487
    - 1929 april 12 - mei 2, 488
    - 1929 mei 3-17, 489
    - 1929 mei 18-31, 490
    - 1929 juni 1-14, 491
    - 1929 juni 15-21, 492
    - 1929 juni 22-29, 493
    - 1929 juli 1-17, 494
    - 1929 juli 18-31, 495
    - 1929 augustus 1-19, 496
    - 1929 augustus 20 - september 2, 497
    - 1929 september 3-21, 498
    - 1929 september 23 - oktober 9, 499
    - 1929 oktober 10-31, 500
    - 1929 november 1-14, 501
    - 1929 november 15-30, 502
    - 1929 december 2-14, 503
    - 1929 december 16 - 1930 januari 6, 504
    - 1930 januari 7-17, 505
    - 1930 januari 18-31, 506
- Dossiers
  - Algemeen, 1
    - Stukken betreffende het aanbieden van een proces-verbaal aan de minister van Waterstaat, Handel en Nijverheid van de 7e zitting der Suikerconferentie te Londen, 1887.; 507; 1 omslag
    - Stukken betreffende het verlenen van een machtiging aan de controleur der Directe Belastingen te Lobith om ten hoogstens fl. 150 aan het Rijk in rekening te brengen voor kosten wegens het aanschaffen van een vaartuig voor de Dienst der Klaringen, 1888.; 508; 1 omslag
    - Staat van bekeuringen ingezonden door de provinciale inspecteur der Directe Belastingen, Invoerrechten en Accijnzen te Maastricht, met geleidebrief, 1893.; 509; 1 omslag
  - Wettelijke regelingen, 2
    - Stukken betreffende de heffing van vuur-, ton- en bakengelden in het buitenland., 1832-1836; 510; 1 omslag
    - Stukken betreffende de wettelijke maatregelen in Engeland tegen onzeewaardige schepen, de Merchant Shipping Act., 1876-1877; 511; 1 pak
    - Stukken betreffende de overeenkomst tussen de Staat en de gemeente Amsterdam inzake de afschaffing van de kanaal- en havenrechten op het Noordzeekanaal en de overdracht en latere nieuwbouw van het Entrepotdok (Wet 1890 Stb. 96)., 1888-1899; 512; 1 pak
    - Stukken betreffende de herziening van de tarieven van loodsgelden, met bijlagen., 1895-1896; 513; 1 omslag
    - Stukken betreffende het toepassen van de Schipperswet inzake het in- en uitklaren van zeeschepen, 1905.; 514; 1 omslag
    - Stukken betreffende het geven van voorschriften door de inspecteur der Invoerrechten en Accijnzen te Amsterdam aan de afdeling Invoerechten inzake fictieve entrepots voor vrije goederen, 1920.; 515; 1 omslag
    - Stukken betreffende het volgen van een Deens ministerieel besluit inzake de in- en uitvoer van goederen in en uit de vrijhaven van Kopenhagen, 1920.; 516; 1 omslag
    - Stukken betreffende het volgen van voorschriften van het ministerie van Binnenlandse Zaken voor Nederlanders die zich naar het buitenland begeven met passen zonder visum, 1920.; 517; 1 omslag
    - Stukken betreffende het volgen van voorschriften van het ministerie van Justitie inzake het controleren van passen van reizigers op de lijn Nijmegen-Kleef, 1920.; 518; 1 omslag
  - Gemeenten en particulieren, 3
    - Stukken betreffende het instellen van een onderzoek of het gemeentebestuur van Roosteren genegen is om een stuk grond aan het Rijk te verkopen tegen een bepaalde prijs, 1888.; 519; 1 omslag
    - Stukken betreffende aantekenen van bezwaar inzake het toepassen van lijfsdwang op A.M. Schils te Maastricht wegens het niet betalen van een belastingaanslag, 1893.; 520; 1 omslag
    - Stukken betreffende behandeling van een verzoek van M. Merkelbach, brander en landbouwer te Wittem, om zijn bekeuring wegens het gebruik van verboden inslag van meel in zijn branderij ongedaan te maken, 1893.; 521; 1 omslag
    - Stukken betreffende behandeling van het verzoek van M. Wertheim, koopman te Eindhoven, om stalen repen, katoenen omhulsels en koperen kapsels en oogjes te mogen invoeren, zonder invoerrechten te betalen, 1896.; 522; 1 omslag
    - Stukken betreffende behandeling van het verzoek van de firma Van de Loo & Van Mook te Culemborg inzake het plaatsen van een moutmolen, 1896.; 523; 1 omslag
    - Stukken betreffende de behandeling van het verzoek van J.D. Allan te St. Anna om teruggave van zijn heffing van invoerrechten voor citroen-essence, 1896.; 524; 1 omslag
    - Stukken betreffende het aannemen van W.J.N. Boomer en A.L. Pieters, expediteurs van de firma Boomer & Co. te Rotterdam als borg voor die firma, 1896.; 525; 1 omslag
    - Stukken betreffende behandeling van het verzoek van de Burgemeester en Wethouders van Utrecht inzake vrijdom van accijns voor zout benodigd voor het ontdooid houden van tramrails in die gemeente, 1906.; 526; 1 omslag
    - Stukken betreffende behandeling van het verzoek van de Directie van de Stoomtramweg Maatschappij Vlissingen-Middelburg te Vlissingen inzake vrijdom van accijns voor zout benodigd voor het ontdooid houden van haar tramrails, 1906.; 527; 1 omslag
  - Traktaten van handel en scheepvaart, 4
    - Overeenkomsten met andere landen, 4.1
      - Stukken betreffende de totstandkoming van een verdrag met Pruisen inzake handel en scheepvaart., 1850-1852; 528; 1 pak
      - Stukken betreffende de totstandkoming van een verdrag met Pruisen over de wering van smokkelhandel., 1851-1852; 529; 1 omslag
    - Regelingen inzake de Rijnvaart, 4.2
      - Correspondentie betreffende de bij de Centrale Commissie voor de Rijnvaart in Mainz in behandeling zijnde zaken alsmede instrukties voor de Nederlandse commissaris., 1832-1886; 530-532; 3 pakken
        - 1832-1850, 530
        - 1851-1855, 531
        - 1856-1886, 532
      - Nota's van de hoofdinspekteur voor de Rijnvaart betreffende de uitvoering van de overeenkomst van 1831., 1836; 533; 1 omslag
      - Vonnissen van de Central Rhein Schifffahrts Commission te Mainz., 1836-1838; 534; 1 omslag
      - Correspondentie met de inspektie voor de Rijnvaart., 1859-1863; 535; 1 pak
      - Stukken betreffende de herziening van het verdrag met betrekking tot de Rijnscheepvaart., 1867-1868; 536; 1 pak
  - Ambulante Recherche te Water (1845-1923)., 5
    - Organisatie van de dienst, 5.1
      - Minuut-besluit betreffende de ressorten en de organisatie van de Ambulante Recherche te Water., 1845; 537; 1 stuk
      - Minuut-besluiten betreffende de verplaatsing van het kantoor der In- en Uitgaande Rechten en Accijnzen van Bath naar Hansweert., 1868-1869; 538; 1 omslag
      - Minuut-besluit betreffende de standplaatsen in de Eerste en Tweede Afdeling en de wijze van verantwoording aan de provinciaal inspekteur., 1869; 539; 1 omslag
      - Stukken betreffende de controle op arsenicumtransporten op de Nieuwe Waterweg., 1879; 540; 1 omslag
      - Stukken betreffende het administratief beheer van de vaartuigen in de Tweede Afdeling., 1899-1901; 541; 1 omslag
      - Stukken betreffende het verlenen van dispensatie aan het rechercheschip Argus om gebruik te maken van de ankerboeien voor schepen met ontplofbare stoffen aan de oostpunt van Rozenburg., 1901; 542; 1 omslag
      - Stukken betreffende de wijziging van de bewakingsdienst voor in- en uitgaande schepen op de Nieuwe Waterweg., 1909; 543; 1 omslag
      - Stukken betreffende de aanwijzing van ligplaatsen voor in aanbouw zijnde vaartuigen bestemd voor de dienst op de Nieuwe Waterweg en in de Rotterdamse havens., 1911; 544; 1 omslag
      - Minuut-besluit betreffende de vaststelling van de rechercherayons in de Zeeuwse wateren ter bestrijding van de smokkelhandel., 1920; 545; 1 omslag
    - Beheer der vaartuigen, 5.2
      - Eerste afdeling van de ambulante recherche, 5.2.1
        - Stukken betreffende de aanschaf van houten Friese jachten voor controlewerk op de Zuiderzee., 1864-1866; 546; 1 omslag
        - Stukken betreffende de aanschaf van een vlet ten behoeve van de Klaringsdienst in Delfzijl en de wijze van inklaring aldaar., 1879-1880; 547; 1 omslag
        - Stukken betreffende de stoomboten de Zeemeeuw., 1880-1923; 548-558; 1 pak en 10 omslagen
          - Aanschaf 1880-1884, 548; pak
          - Proefvaart en de inspektie van de stoommachines 1884, 549
          - Bewapening 1884, 550
          - Vervanging door nieuw te bouwen stoomboot 1912-1913, 551
          - Voorontwerpen en aanbesteding 1913-1914, 552
          - Overeenkomst en bouw 1913-1915, 553
          - Onderzoek Scheepvaartinspektie 1914-1915, 554
          - Bewapening 1914-1915, 555
          - Huur van de Zeemeeuw, die tijdens de proefvaart niet aan de kontraktuele verplichtingen voldeed 1915-1916, 556
          - Onderhandelingen met de firma Van der Schuijt over de bouw van een nieuw recherchevaartuig, voortvloeiend uit het kontrakt van de voor aankoop door de staat afgekeurde Zeemeeuw 1917-1921, 557
          - Aankoop van de in 1915 afgekeurde stoomboot Zeemeeuw 1920-1923, 558
        - Stukken betreffende de huur van vaartuigen ten behoeve van de recherche te water in de Eerste Afdeling., 1894-1922; 559; 1 pak
        - Stukken betreffende de aanschaf van een stalen Fries zeiljacht te leveren door de Friesche Scheepsbouw Maatschappij te IJlst., 1909; 560; 1 omslag
        - Stukken betreffende de aanschaf van de motorboot Recherche I voor de dienst der Invoerrechten en Accijnzen te Amsterdam., 1912-1913; 561; 1 omslag
        - Stukken betreffende de plaatsing van een motor in het recherchevaartuig no. II., 1915-1917; 562; 1 omslag
        - Stukken betreffende de huur van het stoomschip Prins Hendrik., 1916-1921; 563; 1 omslag
        - Stukken betreffende de proef met het aanbrengen van een carbid-lichtinstallatie aan boord van recherchevaartuigen., 1918; 564; 1 omslag
      - Tweede afdeling van de ambulante recherche, 5.2.2
        - Stukken betreffende de aankoop van de sinds 1848 in gebruik zijnde rechercheschokker ten behoeve van de controleur te Hellevoetsluis., 1870; 565; 1 omslag
        - Stukken betreffende de aanschaf en bewapening van het stoomschip Argus voor de klaringsdienst op de Nieuwe Waterweg te Hoek van Holland., 1878-1880; 566; 1 omslag
        - Minuut-besluiten betreffende de afdanking van het recherchevaartuig no. I en de aanstelling en overplaatsing van ambtenaren in de Tweede Afdeling., 1879; 567; 1 omslag
        - Stukken betreffende de huur van vaartuigen voor diverse waterwegen., 1886-1920; 568-569; 1 pak en 1 omslag
          - Ooster- en Westerschelde 1898-1920, 568; pak
          - Rotterdamse havens en de Nieuwe Waterweg 1886-1911, 569
        - Stukken betreffende de aankoop van de schokker Zierikzee van de Zuid-Hollandsche Maatschappij tot redding van Schipbreukelingen., 1887-1888; 570; 1 omslag
        - Stukken betreffende de bouw van een stoomboot voor controle in de Zeeuwse wateren en verkoop van in gebruik zijnde vaartuigen., 1886-1901; 571; 1 omslag
        - Stukken betreffende de aanschaf van roeiboten en sloepen voor controlewerkzaamheden in de Tweede Afdeling., 1888-1913; 572; 1 omslag
        - Stukken betreffende het gebruik van het gehuurde stoomvaartuig De Gier door de klaringsdienst te Hellevoetsluis., 1891; 573; 1 omslag
        - Minuut-besluiten betreffende de dienstregeling en het administratief beheer van het recherchevaartuig no. II op de Oosterschelde., 1891-1892; 574; 1 omslag
        - Stukken betreffende de voorstellen tot aanschaf van een stoomboot voor het toezicht op de Westerschelde., 1902-1907; 575; 1 omslag
        - Stukken betreffende de aanschaf van het stoomschip Albatros voor controlewerk op de Westerschelde., 1902-1909; 576; 1 pak
        - Stukken betreffende de aanschaf van 4 vaartuigen voor de douanedienst in de Rotterdamse havens en op de Nieuwe Waterweg, te bouwen door de firma Goedkoop en de firma Wijnmalen & Hausmann, met tekeningen., 1909-1911; 577; 1 omslag
          Het gaat hier om de Zeehond, Lynx, Recherche I en II. De laatste drie werden na de proefvaart afgekeurd.
        - Stukken betreffende het toezicht tijdens de bouw van de recherchevaartuigen en verslag van de proefvaart van de Zeehond., 1910-1911; 578; 1 omslag
        - Minuut-besluiten inzake het afkeuren van drie bestelde motorvaartuigen wegens het niet voldoen aan de specificaties., 1911; 579; 1 omslag
        - Stukken betreffende de bewapening aangebracht op de Zeehond., 1911; 580; 1 omslag
        - Stukken betreffende de aanschaf van de motorboot Recherche II voor de ambulante recherche in de Rotterdamse havens., 1911-1914; 581; 1 pak
        - Stukken betreffende de aanschaf van de motorboot Sperwer voor de ambulante recherche op de Nieuwe Waterweg., 1913-1915; 582; 1 omslag
        - Extracten uit de scheepsjournalen van de Sperwer over het mechanisch funktioneren van het schip., 1915; 583; 1 omslag
        - Stukken betreffende de vordering van de Albatros gedurende de mobilisatie en huur van een vervangende sleepboot., 1915; 584; 1 omslag
        - Verslag van het onderzoek naar verdachtmakingen in verband met sleepdiensten uitgevoerd door het gehuurde vaartuig En Avant II., 1920; 585; 1 omslag
      - Ambulante recherche in Gelderland, 5.2.3
        - Stukken betreffende het verlenen van een machtiging aan de commiezen in Pannerden om roeiboten te huren., 1867-1868; 586; 1 omslag
        - Stukken betreffende de aanschaf van enige zeil-, roei- en motorboten voor de klaringsdienst in Lobith., 1896-1912; 587-588; 1 pak en 1 omslag
          - Motorboten 1904-1912, 587; 1 pak
          - Zeil- en roeiboten 1896-1903, 588
        - Stukken betreffende de huur van sleepboten voor de klaringsdienst in Lobith., 1904-1920; 589; 1 pak
        - Stukken betreffende de huur van een stoomboot voor toezicht op de Rijn tussen Millingen en het Spijkse Veer., 1916; 590; 1 omslag
        - Stukken betreffende de verzekering tegen bedrijfsongevallen van arbeiders werkzaam bij de douanediensten van Arnhem en Lobith., 1916; 591; 1 omslag
      - Ambulante recherche in Limburg, 5.2.4
        - Stukken betreffende het onderhoud en reparatie van roeivaartuigen in gebruik op de Maas te Maasbracht, Grave en Wessem., 1879-1882; 592; 1 omslag
  - Uitgifte van zeebrieven, 6
    - Stukken betreffende de totstandkoming van de Zeebrievenwet 1869., 1860-1869; 593; 1 pak
    - Chronologische registers van uitgegeven zeebrieven., 1862-1871; 594-602; 9 delen
      Vermeld in deze registers worden: naam en datum van de zeebrief, naam van schip en schipper, type en tonnage, binnen- of buitenlandse bouw, naam van de reder, thuishaven van het schip en huidige verblijfplaats, datum van intrekking van de zeebrief, nummers van eerder verleende zee-brieven, diverse aanmerkingen.
      - 1862, 594
      - 1863, 595
      - 1864, 596
      - 1865, 597
      - 1866, 598
      - 1867, 599
      - 1868, 600
      - 1869, 601
      - 1871, 602
  - Statistiek, 7
    - "Statistiek van den handel en scheepvaart in het Koningrijk der Nederlanden", jaartotalen van de in-, uit- en doorvoer gedurende de jaren 1846-1915, uitgegeven door het ministerie van Financiën., 1847-1916; 603-672; 49 pakken en 21 delen
      - 1846, 603; deel
      - 1847, 604; deel
      - 1848, 605; deel
      - 1849, 606; deel
      - 1850, 607; deel
      - 1851, 608; deel
      - 1852, 609; deel
      - 1853, 610; deel
      - 1854, 611; deel
      - 1855, 612; deel
      - 1856, 613; deel
      - 1857, 614; deel
      - 1858, 615; deel
      - 1859, 616; deel
      - 1860, 617; deel
      - 1861, 618; deel
      - 1862, 619; deel
      - 1863, 620; deel
      - 1864, 621; deel
      - 1865, 622; deel
      - 1866, 623; deel
      - 1867, 624
      - 1868, 625
      - 1869, 626
      - 1870, 627
      - 1871, 628
      - 1872, 629
      - 1873, 630
      - 1874, 631
      - 1875, 632
      - 1876, 633
      - 1877, 634
      - 1878, 635
      - 1879, 636
      - 1880, 637
      - 1881, 638
      - 1882, 639
      - 1883, 640
      - 1884, 641
      - 1885, 642
      - 1886, 643
      - 1887, 644
      - 1888, 645
      - 1889, 646
      - 1890, 647
      - 1891, 648
      - 1892, 649
      - 1893, 650
      - 1894, 651
      - 1895, 652
      - 1896, 653
      - 1897, 654
      - 1898, 655
      - 1899, 656
      - 1900, 657
      - 1901, 658
      - 1902, 659
      - 1903, 660
      - 1904, 661
      - 1905, 662
      - 1906, 663
      - 1907, 664
      - 1908, 665
      - 1909, 666
      - 1910, 667
      - 1911, 668
      - 1912, 669
      - 1913, 670
      - 1914, 671
      - 1915, 672
    - "Statistiek van den handel en de scheepvaart in het Koninkrijk der Nederlanden", verzamelde gegegevens betreffende de in-, uit- en doorvoer, de handel met andere landen, en overzichten betreffende de scheepvaart en scheepsbouw over de periode 1847-1873., 1874; 673; 1 deel
    - Stukken betreffende de benoeming van leden van de Centrale Commissie voor de Statistiek., 1899-1911; 674; 1 omslag
    - "Statistiek van het Koninkrijk der Nederlanden, staten van de in-, uit- en doorvoer van de belangrijkste handelsartikelen", maandopgaven, uitgegeven door het ministerie van Financiën., 1911-1916; 675-680; 6 delen
      - 1911, 675
      - 1912, 676
      - 1913, 677
      - 1914, 678
      - 1915, 679
      - 1916, 680